Images du répertoire du notaire Jacques Despriez pour l'étude XIV
Archives nationales de France
Images du répertoire du notaire Jacques Despriez pour l'étude XIV
3 janvier 1664 - 18 juillet 1697
MC/RE/XIV/4
Etude XIV; Despriez, Jacques
Un registre
Archives nationales de France
Minutes et répertoires: la loi 2008-696 du 15 juillet 2008 relative aux archives a fixé à 75 ans à compter de la date de l'acte, ou à 25 ans à compter de la date du décès de l'intéressé si ce délai est plus bref, le délai de communication des minutes et répertoires des notaires; ce délai est porté à 100 ans à compter de la date de l'acte si le document se rapporte à un mineur (code du Patrimoine, articles L213-2, 4e d et 5e).
Autres documents de l'étude (dossiers de clients, comptabilité...): s'agissant d'archives privées, ces documents sont communicables selon les modalités fixées par le déposant ou le donateur.
Certains documents ne sont pas accessibles sous leur forme originale en raison de leur mauvais état de conservation.
Registre entré aux Archives nationales en octobre 1929.
736 feuillets de papier manuscrits, hauteur 33 x largeur 21 cm. Le registre est en bon état.
Registre folioté en 2003 (foliotation non visible à l'écran)
Images des répertoires de l’étude XIV
Archives de l'étude XIV
répertoire d'officier public ministériel
- Répertoire chronologique pour la période du 3 janvier 1664 au 18 juillet 1697, 3 janvier 1664 - 18 juillet 1697; MC/RE/XIV/4; 732 feuillets
  Le répertoire contient, sur 3 colonnes non encadrées, les informations suivantes:
  I. pour les brevets indiqués en début de réperoire, 1. nature de l'acte; 2. noms, prénoms, des parties; 3. numéro d'ordre
  II pour les minutes qui suivent, 1. nature de l'acte; 2. noms et prénoms des parties; 3. date du jour.
  répertoire
  - Liste des brevets grossoyés, 1 r°-3 v°; 3 feuillets
  - Liste chronologique des actes pour la période du 3 janvier au 30 décembre 1664, 3 janvier - 30 décembre 1664; 5 r°-20 r°; 3 feuillets
  - Liste chronologique des actes pour la période du 2 janvier au 31 décembre 1665, 2 janvier - 31 décembre 1665; 20 r°-40 r°; 21 feuillets
  - Liste chronologique des actes pour la période du 2 janvier au 31 décembre 1666, 2 janvier - 31 décembre 1666; 40 r°-59 r°; 20 feuillets
  - Liste chronologique des actes pour la période du 2 janvier au 31 décembre 1667, 2 janvier - 31 décembre 1667; 60 r°-78 r°; 19 feuillets
  - Liste chronologique des actes pour la période du 2 janvier au 30 décembre 1668, 2 janvier - 30 décembre 1668; 78 r°-98 r°; 21 feuillets
  - Liste chronologique des actes pour la période du 2 janvier au 31 décembre 1669, 2 janvier - 31 décembre 1669; 98 v°-121 r°; 24 feuillets
  - Liste chronologique des actes pour la période du 1er janvier au 31 décembre 1670, 1er janvier - 31 décembre 1670; 121 r°-143 r°; 23 feuillets
  - Liste chronologique des actes pour la période du 3 janvier au 31 décembre 1671, 3 janvier - 31 décembre 1671; 144 r°-164 v°; 21 feuillets
  - Liste chronologique des actes pour la période du 1er janvier au 30 décembre 1672, 1er janvier - 30 décembre 1672; 164 v°-186 v°; 23 feuillets
  - Liste chronologique des actes pour la période du 2 janvier au 30 décembre 1673, 2 janvier - 30 décembre 1673; 186 v°-209 r°; 23 feuillets
  - Liste chronologique des actes pour la période du 2 janvier au 31 décembre 1674, 2 janvier - 31 décembre 1674; 209 r°-229 v°; 21 feuillets
  - Liste chronologique des actes pour la période du 2 janvier au 31 décembre 1675, 2 janvier - 31 décembre 1675; 229 v°-249 v°; 21 feuillets
  - Liste chronologique des actes pour la période du 2 janvier au 31 décembre 1676, 2 janvier - 31 décembre 1676; 249 v°-272 v°; 24 feuillets
  - Liste chronologique des actes pour la période du 4 janvier au 31 décembre 1677, 4 janvier - 31 décembre 1677; 272 v°-291 r°; 20 feuillets
  - Liste chronologique des actes pour la période du 4 janvier au 31 décembre 1678, 4 janvier - 31 décembre 1678; 291 r°-311 v°; 21 feuillets
  - Liste chronologique des actes pour la période du 4 janvier au 29 décembre 1679, 4 janvier - 29 décembre 1679; 311 v°-349 r°; 39 feuillets
  - Liste chronologique des actes pour la période du 1er janvier au 31 décembre 1680, 1er janvier - 31 décembre 1680; 349 r°-381 v°; 32 feuillets
  - Liste chronologique des actes pour la période du 2 janvier au 30 décembre 1681, 2 janvier - 30 décembre 1681; 381 v°-410 r°; 30 feuillets
  - Liste chronologique des actes pour la période du 1er janvier au 31 décembre 1682, 1er janvier - 31 décembre 1682; 410 v°-442 v°; 33 feuillets
  - Liste chronologique des actes pour la période du 2 janvier au 31 décembre 1683, 2 janvier - 31 décembre 1683; 442 v°-464 r°; 23 feuillets
  - Liste chronologique des actes pour la période du 4 janvier au 30 décembre 1684, 4 janvier - 30 décembre 1684; 464 r°-486 r°; 23 feuillets
  - Liste chronologique des actes pour la période du 1er janvier au 29 décembre 1685, 1er janvier - 29 décembre 1685; 486 r°-505 v°; 19 feuillets
  - Liste chronologique des actes pour la période du 3 janvier au 27 décembre 1686, 3 janvier - 27 décembre 1686; 506 r°-522 v°; 17 feuillets
  - Liste chronologique des actes pour la période du 2 janvier au 31 décembre 1687, 2 janvier - 31 décembre 1687; 522 v°-542 v°; 21 feuillets
  - Liste chronologique des actes pour la période du 2 janvier au 31 décembre 1688, 2 janvier - 31 décembre 1688; 542 v°-563 v°; 22 feuillets
  - Liste chronologique des actes pour la période du 4 janvier au 31 décembre 1689, 4 janvier - 31 décembre 1689; 564 r°-583 v°; 20 feuillets
  - Liste chronologique des actes pour la période du 2 janvier au 29 décembre 1690, 2 janvier - 29 décembre 1690; 583 v°-606 v°; 23 feuillets
  - Liste chronologique des actes pour la période du 1er janvier au 31 décembre 1691, 1er janvier - 31 décembre 1691; 606 v°-627 r°; 22 feuillets
  - Liste chronologique des actes pour la période du 1er janvier au 31 décembre 1692, 1er janvier - 31 décembre 1692; 627 r°-649 r°; 23 feuillets
  - Liste chronologique des actes pour la période du 4 janvier au 31 décembre 1693, 4 janvier - 31 décembre 1693; 649 v°-666 v°; 18 feuillets
  - Liste chronologique des actes pour la période du 3 janvier au 28 décembre 1694, 3 janvier - 28 décembre 1694; 667 r°-686 v°; 20 feuillets
  - Liste chronologique des actes pour la période du 5 janvier au 25 décembre 1695, 5 janvier - 25 décembre 1695; 686 v°-706 r°; 21 feuillets
  - Liste chronologique des actes pour la période du 4 janvier au 31 décembre 1696, 4 janvier - 31 décembre 1696; 706 r°-725 v°; 20 feuillets
  - Liste chronologique des actes pour la période du 1er janvier au 18 juillet 1697, 1er janvier - 18 juillet 1697; 725 v°-736 r°; 12 feuillets